臺灣臺中地方法院刑事判決　　　　　　　96年度訴字第3519號
公　訴　人　臺灣臺中地方法院檢察署檢察官
被　　　告　甲○○
上列被告因違反毒品危害防制條例案件，經檢察官提起公訴（九
十六年度毒偵字第五一二二號），本院合議庭裁定進行簡式審判
程序，判決如下：
    主    文
甲○○施用第一級毒品，累犯，處有期徒刑拾壹月。又施用第二
級毒品，累犯，處有期徒刑柒月。主刑部分應執行有期徒刑壹年
肆月。
    犯罪事實
一、甲○○前因竊盜案件，經本院以九十年度易字第二二九一號
    判決判處有期徒刑五月，如易科罰金以銀元三百元折算一日
    確定，又因施用第一級毒品案件，經本院以九十年度訴字第
    二三九八號判決判處有期徒刑十月確定；再因施用第二級毒
    品案件，經本院以九十一年度易字第一五四二號判決判處有
    期徒刑六月，如易科罰金以銀元三百元折算一日確定；上開
    各罪嗣經法院裁定應執行有期徒刑一年七月確定，於民國九
    十三年八月十八日假釋出監，至九十三年十一月二十六日假
    釋期滿未經撤銷，以已執行完畢論。又因施用毒品案件，經
    法院裁定施予強制戒治一年，於九十二年二月二十六日戒治
    期滿執行完畢釋放出所。詎其仍不知悔改，在前揭強制戒治
    執行完畢釋放後五年內，復基於施用第一級毒品之犯罪故意
    ，於九十六年七月十三日下午某時，以將海洛因摻入香菸中
    點火燃燒吸食煙氣之方式，在臺中縣龍井鄉○○村○○路五
    十八號住處內，施用第一級毒品海洛因一次。又另基於施用
    第二級毒品之犯意，於九十六年七月十二日上午某時，在上
    址住處內，以將甲基安非他命置於玻璃球上點火燃燒吸食煙
    氣之方式，施用第二級毒品甲基安非他命一次。嗣於九十六
    年七月十六日晚間八時許，經警持本院核發之搜索票，前往
    甲○○之上址住處執行搜索，並徵得甲○○之同意採其尿液
    送驗，結果呈嗎啡及甲基安非他命陽性反應，始悉上情。
二、案經臺中縣警察局烏日分局報告臺灣臺中地方法院檢察署檢
    察官偵查起訴。
    理 　 由
一、被告甲○○於準備程序中，先就上開犯罪事實為有罪之陳述
    ，且所犯係死刑、無期徒刑、最輕本刑為三年以上有期徒刑
    以外之罪，經本院合議庭依刑事訴訟法第二百七十三條之一
    第一項之規定，裁定由法官一人獨任進行簡式審判程序，合
    先敘明。
二、上開犯罪事實，業據被告甲○○於偵查及本院審理時坦承不
    諱，且被告於前揭時、地為警查獲後，經警採其尿液送驗結
    果，確呈嗎啡（施用海洛因者會在其體內代謝為嗎啡成分殘
    留，並經由尿液排出）及甲基安非他命陽性反應，有中山醫
    學大學附設醫院檢驗科藥物檢測中心檢驗報告、尿液代號與
    真實姓名對照表各一份在卷可參，足徵被告前揭自白應屬實
    情。而被告前因施用毒品案件，經法院裁定施予強制戒治一
    年，於九十二年二月二十六日戒治期滿執行完畢釋放出所等
    情，有臺灣高等法院被告前案紀錄表及刑案資料查註紀錄表
    各一份附卷可按。本案事證已臻明確，被告犯行洵堪認定。
三、查被告甲○○前因施用毒品案件，經強制戒治執行完畢並釋
    放後，五年內再度施用第一、二級毒品海洛因及甲基安非他
    命，核其所為，係犯毒品危害防制條例第十條第一項、第二
    項之施用第一、二級毒品罪。被告為供自己施用之目的而持
    有上開毒品，其於施用前後持有海洛因及甲基安非他命之低
    度行為，應各為施用之高度行為所吸收，均不另論罪。至其
    所犯上開二罪間，犯意各別，行為互殊，應予分論併罰。查
    被告前因竊盜案件，經本院以九十年度易字第二二九一號判
    決判處有期徒刑五月，如易科罰金以銀元三百元折算一日確
    定，又因施用第一級毒品案件，經本院以九十年度訴字第二
    三九八號判決判處有期徒刑十月確定；再因施用第二級毒品
    案件，經本院以九十一年度易字第一五四二號判決判處有期
    徒刑六月，如易科罰金以銀元三百元折算一日確定；上開各
    罪嗣經法院裁定應執行有期徒刑一年七月確定，於九十三年
    八月十八日假釋出監，至九十三年十一月二十六日假釋期滿
    未經撤銷，以已執行完畢論，有臺灣高等法院被告前案紀錄
    表及刑案資料查註紀錄表在卷可按，其受有期徒刑之執行完
    畢，五年內故意再犯本件法定本刑有期徒刑以上之罪，均應
    依刑法第四十七條第一項論以累犯，並皆依法加重其刑。爰
    審酌被告先前曾因施用毒品犯行接受強制戒治及入監服刑，
    竟未能從中記取教訓，深切體認毒品危害己身健康之鉅，反
    而再次趁隙施用海洛因及甲基安非他命，足見被告自制能力
    嚴重不足，而有接受相當期間監禁教化之必要，以促其及早
    矯正吸毒惡習；惟念及施用毒品固戕害個人健康至鉅，然就
    他人權益之侵害仍屬有限，及其犯罪目的、手段、犯罪後坦
    承犯行之態度、具有國中畢業學歷之智識程度等一切情狀，
    分別量處如主文所示之刑，並定其應執行之刑，以示懲儆。
據上論斷，應依刑事訴訟法第二百七十三條之一第一項、第二百
九十九條第一項前段，毒品危害防制條例第十條第一項、第二項
，刑法第十一條前段、第四十七條第一項、第五十一條第五款，
判決如主文。
本案經檢察官顏淑惠到庭執行職務。
中　　華　　民　　國　　96　　年　　10　　月　　31　　日
                  刑事第七庭  法  官  高文崇
以上正本證明與原本無異。
如不服本判決，應於收受送達後10日內向本院提出上訴書狀（應
敘述具體理由並附繕本）。
上訴書如未敘述理由，應於上訴期間屆滿後20日內補提理由書於
本院。
                              書記官  林淑慧
中　　華　　民　　國　　96　　年　　10　　月　　31　　日
附錄本案論罪科刑法條：
毒品危害防制條例第十條第一項、第二項：
施用第一級毒品者，處六月以上五年以下有期徒刑。
施用第二級毒品者，處三年以下有期徒刑。
